臺灣高雄地方法院刑事判決　　　　　　　 94年度易字第409號
公　訴　人　臺灣高雄地方法院檢察署檢察官
被　　　告　丙○○
上列被告因賭博案件，經檢察官提起公訴（93年度偵字第24213
號、94年度偵字第1709號），本院判決如下：
    主  文
丙○○共同以賭博為常業，處有期徒刑陸月，如易科罰金，以參
佰元折算壹日。扣案如附表所示之賭博性電子遊戲機台（均包含
ＩＣ板）和機台內之代幣、現金新臺幣柒萬陸仟捌佰元、計分卡
共計肆拾柒張（壹佰點者貳拾伍張、伍佰點者壹拾張、壹仟點者
壹拾貳張）、洗分紀錄表壹張、櫃檯交接明細表壹拾玖張、每日
機台開分表貳拾貳張、超八錶簿貳本、機台開分得分簿壹本、機
台代幣營收表貳張及代幣玖仟貳佰伍拾枚，均沒收。
    事  實
一、蔡世銘（另案移送併辦）意圖營利，自民國93年10月間起，
    在高雄市楠梓區○○○街177 號經營「無夜城遊藝場」（下
    稱「無夜城遊藝場」），並在該公眾得出入之遊藝場內，擺
    設如附表所示之賭博性電子遊戲機台（下稱電子賭博機台）
    ，且自93年10月間起，僱用與其有犯意聯絡之丙○○及乙○○（另經檢察官緩起訴處分確定），由丙○○擔任為賭客兌
    換代幣、開分、洗分及核發計分卡之店員、乙○○擔任在「
    無夜城遊藝場」前方之檳榔攤收取計分卡兌換賭金之工作，
    而透過賭客先用現金以新臺幣（下同）10元兌換1 枚代幣之
    比例，向丙○○兌換代幣後，再將代幣投入附表所示電子賭
    博機台，依各電子賭博機台之開分比率在機台上兌開分數，
    以該分數在機具上押注，藉由電子程式決定偶然之輸贏，賭
    玩後再輾轉依機台上顯示之分數及剩餘之代幣，由丙○○交
    付與分數相同，以及與依代幣兌換比例換算之現金數額相同
    之計分卡予賭客，並指示賭客至「無夜城遊藝場」前方之檳
    榔攤，持該計分卡向乙○○兌換計分卡分數相同之現金之方
    式，共同與不特定之賭客賭博財物，並賴以維生，以之為常
    業。嗣於93年11月30日下午2 時35分許，丁○○ (另經檢察
    官緩起訴處分確定）在「無夜城遊藝場」處賭玩「彩金魔象
    」電子賭博機台完畢，持40枚代幣，向丙○○依代幣兌換比
    例換算而獲得4 張各100 點計分卡，並經丙○○指示至「無
    夜城遊藝場」前方之檳榔攤，持上開4 張各100 點計分卡向
    乙○○兌得現金400 元時，為埋伏之警員當場逮捕，並除於
    丁○○之身上扣得兌換之賭金400 元以及於乙○○身上扣得
    賭客交付兌換賭金之計分卡26張（10 0點者4 張、500 點者
    10張、1000點者12張）外，並至「無夜城遊藝場」內查扣如
    附表所示之電子賭博機台、機台內之代幣、櫃檯處之賭資76
    ,800 元 及供賭博犯罪使用之洗分紀錄表1 張、櫃檯交接明
    細表19張、每日機台開分表22張、超八錶簿2 本、機台開分
    得分簿1 本、機台代幣營收表2 張、代幣9,250 枚及計分卡
    21張（均為100 點）。
二、案經高雄市政府警察局楠梓分局報請臺灣高雄地方法院檢察
    署檢察官偵查起訴。
    理  由
一、訊據被告丙○○對於上揭事實均坦承不諱，核與證人丁○○
    、乙○○於審理中之證述情節相符，復有於丁○○之身上扣
    得兌換之賭金400 元、於乙○○身上扣得賭客交付兌換賭金
    之計分卡26張（100 點者4 張、500 點者10張、1000點者12
    張），以及在「無夜城遊藝場」內查獲如附表所示之電子賭
    博機台、機台內之代幣、櫃檯處之賭資76,800元及供賭博犯
    罪使用之洗分紀錄表1 張、櫃檯交接明細表19張、每日機台
    開分表22張、超八錶簿2 本、機台開分得分簿1 本、機台代
    幣營收表2 張、代幣9,250 枚及計分卡21張（均為100 點）
    等物扣案為證。又刑法上規定之常業罪，只須有賴某種犯罪
    為業之意思，而有事實之表現已足，不以藉該犯罪為唯一生
    存者為必要，縱令尚有其他職業，亦無礙成立常業罪 (參照
    最高法院74年台上字第6551號判決要旨），是以犯罪為其職
    業，並賴以為生者即屬之，並非謂常業犯必須別無其他正當
    職業始克構成（最高法院82年度第1 次刑事庭會議紀錄參照
    ）。被告坦承其因經濟困難，始自93年10月間起受雇在「無
    夜城遊藝場」內工作，當時並無其他工作，家中均靠月薪 2
    萬5 千元之所得開銷等語，且「無夜城遊藝場」內擺設如附
    表所示之電子賭博機台數量高達26台，利用該電子賭博機台
    與賭客進行賭博而藉以營利之時間亦長達約1 個月，則被告
    既有反覆以附表所示之電動賭博機台進行賭博而藉以牟利之
    行為，且亦基於賺取薪水供生活費用之目的而為，被告顯係
    存有以賭博營利為其生活之憑藉，而賴以營生之常業犯意甚
    明。從而，本件事證明確，被告犯行堪以認定。
二、核被告所為，係犯刑法第267 條之常業賭博罪。被告與蔡世
    銘、乙○○就上揭犯行間，有犯意聯絡及行為分擔，為共同
    正犯。爰審酌被告藉由擺設電子賭博機台與賭客進行賭博而
    據以牟利，敗壞社會善良風氣，然念及被告犯後尚知坦承犯
    行，犯後態度堪認良好，且斟酌其係受雇於人，而非處於主
    導地位，犯罪情節較輕等一切情狀，量處如主文所示之刑，
    並諭知易科罰金之折算標準。扣案如附表所示之電子賭博機
    台（均ＩＣ板）及機台內之代幣（機台及代幣之數目，均詳
    如附表所示），均係當場賭博之器具，又在「無夜城遊藝場
    」櫃檯處查扣之賭資76,800元，係屬兌換籌碼處之財物，均
    依刑法第266 條第2 項規定宣告沒收；再於乙○○身上扣得
    賭客交付兌換賭金之計分卡26張（100 點者4 張、500 點者
    10 張 、1000點者12張）以及在「無夜城遊藝場」內查獲之
    洗分紀錄表1 張、櫃檯交接明細表19張、每日機台開分表22
    張、超八錶簿2 本、機台開分得分簿1 本、機台代幣營收表
    2 張、代幣9,250 枚及計分卡21張（均為100 點），為共犯
    蔡世銘所有供實行本件犯行使用之物，基於共犯應就全部犯
    行負責之原則，上揭物品均依刑法第38條第1 項第2 款規定
    宣告沒收。至於查扣之員工打卡表，被告堅詞僅供員工上班
    打卡紀錄使用等語，與本件賭博犯行並無直接關連，再於賭
    客丁○○之身上扣得之賭金400 元，業屬丁○○所有之物，
    自不得在本案併予沒收，附此敘明。
據上論斷，應依刑事訴訟法第299 條第1 項前段，刑法第28條、
第267 條、第41條第1 項前段、第266 條第2 項、第38條第1 項
第2 款，罰金罰鍰提高標準條例第1 條前段、第2 條，判決如主
文。
本案經檢察官甲○○到庭執行職務。
中　　華　　民　　國　　94　　年　　5 　　月　　12　　日
                      刑事第三庭審判長法  官
                                      法  官
                                      法  官
中　　華　　民　　國　　94　　年　　5 　　月　　12　　日
附錄論罪科刑法條：
刑法第267條：
以賭博為常業者，處二年以下有期徒刑，得併科一千元以下罰金
。
附表：
┌──┬───────┬──────┬──────────┐
│編號│電動機台名稱　│數目（台）  │機台內代幣數目（枚）│
├──┼───────┼──────┼──────────┤
│ 1　│彩金魔象　　　│　　 1　　　│　　　 88　　　　   │
├──┼───────┼──────┼──────────┤
│ 2　│賽馬　　　　　│　　 6　　　│　　　300　　　　   │
├──┼───────┼──────┼──────────┤
│ 3　│東方明珠　　　│　　 1　　　│　　　150　　　　   │
├──┼───────┼──────┼──────────┤
│ 4　│BEST SAPP　　 │　　 1　　　│　　　200　　　　   │
├──┼───────┼──────┼──────────┤
│ 5　│皇冠迷B　　　 │　　 1　　　│　　　153　　　　   │
├──┼───────┼──────┼──────────┤
│ 6　│大富翁　　　　│　　 2　　　│　　　263　　　　   │
├──┼───────┼──────┼──────────┤
│ 7　│超八　　　　　│　　 3　　　│　　　320　　　　   │
├──┼───────┼──────┼──────────┤
│ 8　│春秋二代　　　│　　 1　　　│　　　560　　　　   │
├──┼───────┼──────┼──────────┤
│ 9　│魔法球　　　　│　　 1　　　│　　　180　　　　   │
├──┼───────┼──────┼──────────┤
│ 10 │大舞台　　　　│　　 2　　　│　　　252  　　　   │
├──┼───────┼──────┼──────────┤
│ 11 │皇冠金鐘　　　│　　 2　　　│　　　100　  　　   │
├──┼───────┼──────┼──────────┤
│ 12 │金象王　　　　│　　 2　　　│　　　200　　       │
├──┼───────┼──────┼──────────┤
│ 13 │滿貫大亨　　　│　　 3　　　│　　　150　　       │
└──┴───────┴──────┴──────────┘
